<LexicalEntry>
	<feat att="partOfSpeech" val="commonNoun" />
	<feat att="id" val="GMU_LØGNHALS_1" />
	<feat att="morphologicalUnitId" val="LØGNHALS" />
	<feat att="originalSource" val="UKENDT" />
	<feat att="independentWord" val="yes" />
	<feat att="decomposition" val="løgn+hals" />
	<Lemma>
		<FormRepresentation>
			<feat att="writtenForm" val="løgnhals" />
			<feat att="officiallyApproved" val="yes" />
			<feat att="joiningElement" val="Not analyzed" />
		</FormRepresentation>
	</Lemma>
	<WordForm>
		<feat att="grammaticalGender" val="commonGender" />
		<feat att="definiteness" val="indefinite" />
		<feat att="grammaticalNumber" val="singular" />
		<feat att="case" val="unspecified" />
		<FormRepresentation>
			<feat att="writtenForm" val="løgnhals" />
			<feat att="inflectionalParadigm" val="MFG0232" />
			<feat att="officiallyApproved" val="yes" />
			<feat att="frequency" val=".3036" />
		</FormRepresentation>
	</WordForm>
	<WordForm>
		<feat att="grammaticalGender" val="commonGender" />
		<feat att="definiteness" val="indefinite" />
		<feat att="grammaticalNumber" val="singular" />
		<feat att="case" val="genitiveCase" />
		<FormRepresentation>
			<feat att="writtenForm" val="løgnhalses" />
			<feat att="inflectionalParadigm" val="MFG0232" />
			<feat att="officiallyApproved" val="no" />
			<feat att="frequency" val="0.0" />
		</FormRepresentation>
		<FormRepresentation>
			<feat att="writtenForm" val="løgnhals's" />
			<feat att="inflectionalParadigm" val="MFG0232" />
			<feat att="officiallyApproved" val="no" />
			<feat att="frequency" val="0.0" />
		</FormRepresentation>
		<FormRepresentation>
			<feat att="writtenForm" val="løgnhals'" />
			<feat att="inflectionalParadigm" val="MFG0232" />
			<feat att="officiallyApproved" val="yes" />
			<feat att="frequency" val="0.0" />
		</FormRepresentation>
	</WordForm>
	<WordForm>
		<feat att="grammaticalGender" val="commonGender" />
		<feat att="definiteness" val="indefinite" />
		<feat att="grammaticalNumber" val="plural" />
		<feat att="case" val="unspecified" />
		<FormRepresentation>
			<feat att="writtenForm" val="løgnhalse" />
			<feat att="inflectionalParadigm" val="MFG0232" />
			<feat att="officiallyApproved" val="yes" />
			<feat att="frequency" val=".1071" />
		</FormRepresentation>
	</WordForm>
	<WordForm>
		<feat att="grammaticalGender" val="commonGender" />
		<feat att="definiteness" val="indefinite" />
		<feat att="grammaticalNumber" val="plural" />
		<feat att="case" val="genitiveCase" />
		<FormRepresentation>
			<feat att="writtenForm" val="løgnhalses" />
			<feat att="inflectionalParadigm" val="MFG0232" />
			<feat att="officiallyApproved" val="yes" />
			<feat att="frequency" val="0.0" />
		</FormRepresentation>
	</WordForm>
	<WordForm>
		<feat att="grammaticalGender" val="commonGender" />
		<feat att="definiteness" val="definite" />
		<feat att="grammaticalNumber" val="singular" />
		<feat att="case" val="unspecified" />
		<FormRepresentation>
			<feat att="writtenForm" val="løgnhalsen" />
			<feat att="inflectionalParadigm" val="MFG0232" />
			<feat att="officiallyApproved" val="yes" />
			<feat att="frequency" val=".0714" />
		</FormRepresentation>
	</WordForm>
	<WordForm>
		<feat att="grammaticalGender" val="commonGender" />
		<feat att="definiteness" val="definite" />
		<feat att="grammaticalNumber" val="singular" />
		<feat att="case" val="genitiveCase" />
		<FormRepresentation>
			<feat att="writtenForm" val="løgnhalsens" />
			<feat att="inflectionalParadigm" val="MFG0232" />
			<feat att="officiallyApproved" val="yes" />
			<feat att="frequency" val="0.0" />
		</FormRepresentation>
	</WordForm>
	<WordForm>
		<feat att="grammaticalGender" val="commonGender" />
		<feat att="definiteness" val="definite" />
		<feat att="grammaticalNumber" val="plural" />
		<feat att="case" val="unspecified" />
		<FormRepresentation>
			<feat att="writtenForm" val="løgnhalsene" />
			<feat att="inflectionalParadigm" val="MFG0232" />
			<feat att="officiallyApproved" val="yes" />
			<feat att="frequency" val="0.0" />
		</FormRepresentation>
	</WordForm>
	<WordForm>
		<feat att="grammaticalGender" val="commonGender" />
		<feat att="definiteness" val="definite" />
		<feat att="grammaticalNumber" val="plural" />
		<feat att="case" val="genitiveCase" />
		<FormRepresentation>
			<feat att="writtenForm" val="løgnhalsenes" />
			<feat att="inflectionalParadigm" val="MFG0232" />
			<feat att="officiallyApproved" val="yes" />
			<feat att="frequency" val="0.0" />
		</FormRepresentation>
	</WordForm>
</LexicalEntry>
